【裁判字號】    89,交訴,139
【裁判日期】    891214
【裁判案由】    肇事遺棄罪
【裁判全文】
臺灣桃園地方法院刑事判決                        八十九年度交訴字第一三九號
    公  訴  人  臺灣桃園地方法院檢察署檢察官
    被      告  甲○○
右列被告因肇事遺棄罪案件，經檢察官提起公訴（八十九年度偵字第一四五一六號）
，本院判決如左：
        主  文
甲○○駕駛動力交通工具肇事，致人傷而逃逸，處有期徒刑柒月，緩刑肆年。
        事  實
一、甲○○於民國八十九年九月三日凌晨二時許（起訴書誤載為九月二日下午七時三
    十分許），在桃園縣新屋鄉永安國小前，駕駛乙部ＢＲ－１７８９號自小客車不
    慎撞及乙○○，使乙○○因此受有頭部外傷合併腦挫傷、顏面撕裂傷（六公分）
    合併眼輪匝肌斷裂、頭皮撕裂傷（五公分）、左上肢多處擦傷及撕裂傷合併異物
    存留、左脛骨骨折等傷害（過失傷害部分未據告訴），詎甲○○於駕駛動力交通
    工具肇事，致人受傷後，竟怠忽法秩序之誡令，未即下車將傷者乙○○送醫救護
    ，反駛離現場駕車逃逸，後經乙○○友人丙○○記下甲○○所駕自小客車車牌號
    碼報案後，再經警循線查獲甲○○。
二、案經桃園縣警察局楊梅分局報請臺灣桃園地方法院檢察署檢察官偵查起訴。
        理  由
一、訊據被告甲○○固不否認伊有於前揭犯罪事實欄所載之時、地，駕駛乙部ＢＲ－
    １７８９號自小客車不慎撞及被害人乙○○，惟矢口否認有肇事逃逸之犯行，辯
    稱：伊當時並不知有撞及被害人乙○○，伊係事後經警通知至派出所應訊時始知
    曉該情云云。
二、惟查：（一）、被告於檢察官八十九年十月十七日偵訊時時供承，檢察官問：「
    知道撞到乙○○否？」，被告答：「知道」，檢察官問：「『當時』為何不停車
    ？」，被告答：「因為『當時』前面有一群人，我以為在打架，我害怕不敢停車
    」等語，復經本院於八十九年十一月二十九日審理時當庭勘驗偵訊錄音帶，偵訊
    筆錄記載之被告供述與錄音之內容亦確屬相符，有本院八十九年十一月二十九日
    審理筆錄乙紙在卷可稽，且錄音內容另有乙句：「‧‧‧當時前面有一群人，我
    因害怕就『走掉』」，足見被告事後辯稱，伊係事後始知撞到被害人乙○○云云
    ，要屬卸責之詞。（二）、又被告確有於前揭時、地駕駛自小客車撞及被害人乙○○乙節，亦據被害人乙○○於檢察官八十九年十月十七日偵訊及本院八十九年
    十一月二十九日審理時指稱在卷。（三）、再證人丙○○、丁○○於本院八十九
    年十一月二十九日審理時亦均結稱，被害人乙○○於前址永安國小前遭被告所駕
    自小客車撞及後，被害人乙○○即倒臥地上，然被告未下車察看，旋即開車駛離
    ，且當時因是凌晨時許，事發地點往來車輛不多，周遭環境安靜，其二人雖距被
    害人約有五、六公尺之距，然仍可聽聞被害人乙○○被撞之聲音，足徵離被害人
    乙○○約有五、六公尺之距之證人丙○○、丁○○既均能聽聞被害人乙○○遭撞
    擊之聲，且當時周遭環境又難謂有喧嘩之情，則被告豈有可能未曾聽聞撞擊聲？
    （四）、況被告於本院八十九年十一月二十九日審理中另供承，事發當時伊並無
    飲酒或施用之毒品之情，精神狀況良好，益見被告事後辯稱，伊未有聽聞或感覺
    有撞及被害人乙○○之情云云，要屬避重就輕之詞，無足信憑。（五）、其次，
    被害人乙○○因被告之撞及致受有前揭犯罪事實欄所載之傷害乙節，亦有怡仁綜
    合醫院八十九年九月六日診斷證明書乙紙在卷足參，是本件事證明確，被告犯行
    洵堪認定，應予依法論科。
三、查被告於肇事撞及被害人乙○○後，未即下車將被害人乙○○送醫救護，反積極
    逃離事發現場，顯未對於車禍現場盡其監控之責任，亦未排除因車禍所可能引發
    之公共危險，核被告所為係犯刑法第一百八十五條之四之肇事逃逸罪。爰審酌被
    告之品性、生活狀況、智識程度、犯罪所生危害，及被害人乙○○已願宥恕被告
    之犯行，此節業據被害人乙○○於本院八十九年十一月二十九日審理時陳稱在，
    及被告犯罪後猶飾詞卸責，犯罪後態度不佳等一切情狀，爰量處如主文所示之刑
    ，以資懲戒。末查被告前未曾受有期徒刑以上刑之宣告，有本院被告全國前案紀
    錄表及臺灣桃園地方法院檢察署刑案資料查註紀錄表各乙紙附卷可稽，其因一時
    失慮，致觸犯本案犯行，經此科刑教訓，日後當知所警惕，信無再犯之虞，具有
    積極有利於改善之社會徵兆，本院認其所受前開刑之宣告，以暫不執行為適當，
    併予宣告緩刑四年，以啟自新。
據上論斷，應依刑事訴訟法第二百九十九條第一項前段、刑法第一百八十五條之四、
第七十四條第一款，判決如主文。
本案經檢察官呂理銘到庭執行職務。
中      華      民      國    八十九    年     十二     月     十四     日
                                臺灣桃園地方法院刑事第五庭
                                      法  官  林信旭
右正本證明與原本無異。
如不服本判決，應於判決送達後十日內，向本院提出上訴狀。
                                      書記官  吳一凡
中      華      民      國    八十九    年     十二     月     二十     日
附錄論罪科刑依據之法條：刑法第一百八十五條之四
刑法第一百八十五條之四:
駕駛動力交通工具肇事，致人死傷而逃逸者，處六月以上五年以下有期徒刑。


司法院資訊處製作；財團法人民間司法改革基金會備份。
